臺灣臺中地方法院刑事判決
111年度簡上字第310號
上  訴  人  
即  被  告  吳哲雄



上列上訴人即被告因傷害案件，不服本院中華民國111年6月8日1
11年度豐簡字第284號第一審刑事簡易判決（聲請簡易判決處刑
書案號：111年度偵字第19318號），提起上訴，本院管轄之第二
審合議庭判決如下：
    主    文
原判決撤銷。
吳哲雄犯傷害罪，處拘役50日，如易科罰金，以新臺幣1千元折
算1日。
    犯罪事實及理由
一、按上訴得對於判決之一部為之；對於判決之一部上訴者，其
    有關係之部分，視為亦已上訴，但有關係之部分為無罪、免
    訴或不受理者，不在此限；上訴得明示僅就判決之刑、沒收
    或保安處分一部為之，刑事訴訟法第348條定有明文。本案
    僅被告提起上訴，且被告於本院審判程序明示僅針對原判決
    之刑提起上訴(見本院簡上卷第81-82頁)，故依前揭規定，
    本院以經原判決認定之事實及論罪為基礎(詳如附件)，僅就
    原判決之刑部分進行審理，先予說明。
二、本案犯罪事實及證據，除證據部分增列被告於本院審理時之
    自白外（見本院簡上卷第83頁），餘均引用第一審刑事簡易
    判決書之記載（如附件）。
三、被告上訴意旨略以：原審量刑過重，我想與告訴人柳柏宇和
    解，等我出戒治所工作之後，我會賠償告訴人，希望法院考
    量如能達成和解，對被告從輕量刑等語。
四、撤銷改判之理由：
　㈠原審審理後，認被告僅因細故與告訴人柳柏宇發生爭執，即
    以安全帽毆打告訴人腹部，復徒手掌摑告訴人之左臉頰，致
    告訴人受傷，實屬不該，並參酌被告之犯罪動機、目的、手
    段、犯罪後之態度、造成告訴人所受傷害之程度，暨其具國
    中肄業之智識程度、家庭經濟狀況貧寒等一切情狀，量處如
    拘役55日，並諭知易科罰金之折算標準，固非無見。惟被告
　　於本院審理中坦承犯行，且業於原審判決後之111年9月20日
    與告訴人調解成立，約定於112年10月10日前給付告訴人新
    臺幣（下同）3600元，此有本院調解程序筆錄附卷為憑，足
    見被告犯後態度已有不同，原判決於量刑時未及審酌此項有
    利於被告之基礎事實，其量刑尚有未洽。上訴意旨指摘原判
    決量刑過重，為有理由，自應由本院將原判決予以撤銷改判
    。
  ㈡爰審酌被告遇有糾紛，應本於理性、平和之手段及態度解決
    ，竟率爾以肢體暴力相向，致告訴人柳柏宇受有前揭傷害，
    所為應予非難；惟考量被告於偵查中雖均否認犯行，然於本
    院審理時尚知坦承錯誤，且業與告訴人調解成立，然尚業如
    前述，本院審酌被告之犯後態度，參以告訴人所受傷勢程度
    、被告實施傷害之手段及動機，暨其自陳為國中肄業之智識
    程度，先前打零工、連同補助款月入約2萬多元，為身障人
    士，經濟狀況貧寒（見本院簡上卷第86頁）等一切情狀，量
    處如主文所示之刑，並諭知易科罰金之折算標準，以示懲儆
    。
據上論斷，應依刑事訴訟法第455 條之1 第1 項、第3 項、第36
9 條第1 項前段、第364條、第299 條第1 項前段，判決如主文
。
本案經檢察官許景森聲請以簡易判決處刑，檢察官周至恒到庭執
行職務。
中　　華　　民　　國　　111 　年　　9 　　月　　29　　日
                  刑事第十八庭  審判長法  官  李宜璇
                                      法  官  黃凡瑄
                                      法  官  吳欣哲
以上正本證明與原本無異。
不得上訴。
                                      書記官   張雅如
中　　華　　民　　國　　111 　年　　9 　　月　　30　　日
【附件】
臺灣臺中地方法院刑事簡易判決
111年度豐簡字第284號
聲  請  人  臺灣臺中地方檢察署檢察官
被      告  吳哲雄  男　(民國00年0月00日生)
　　　　　　　　　　身分證統一編號：Z000000000號
　　　　　　　　　　住○○市○○區○○路000巷00號
上列被告因傷害案件，經檢察官聲請以簡易判決處刑（111年度
偵字第19318號），本院判決如下：
    主    文
吳哲雄犯傷害罪，處拘役伍拾伍日，如易科罰金，以新臺幣壹仟
元折算壹日。
   事 實 及 理 由
一、本件犯罪事實及證據，均引用如附件檢察官聲請簡易判決處
    刑書之記載。
二、論罪科刑
　㈠被告固坦承於聲請簡易判決處刑書犯罪事實欄一所載之時、
    地有持安全帽毆打告訴人柳柏宇腹部及徒手掌摑告訴人之左
    臉頰等情，然稱僅有輕輕毆打告訴人，告訴人之傷勢並未如
    其所述那麼嚴重云云。惟查，被告與告訴人於上開時、地發
    生爭執，被告自承有持安全帽毆打告訴人柳柏宇腹部及徒手
    掌摑告訴人之左臉頰（見本院卷第64頁、第124頁），而告
    訴人遭毆打後，於當日旋即因左臉挫傷腫痛至診所看診乙節
    ，有監視器畫面截圖及如毅診所診斷證明書附卷可資佐證（
    見偵卷第79至89頁），則被告前揭所辯，不足採信。是核被
    告吳哲雄所為，係犯刑法第277條第1項普通傷害罪。
　㈡按「被告構成累犯之事實及應加重其刑之事項，均應由檢察
    官主張並具體指出證明之方法後，經法院踐行調查、辯論程
    序，方得作為論以累犯及是否加重其刑之裁判基礎。」最高
    法院刑事大法庭110年度台上大字第5660號裁定主文明揭此
    旨；所謂檢察官應就被告累犯加重其刑之事項「具體指出證
    明方法」，係指檢察官應於科刑證據資料調查階段就被告之
    特別惡性及對刑罰反應力薄弱等各節，例如具體指出被告所
    犯前後數罪間，關於前案之性質（故意或過失）、前案徒刑
    之執行完畢情形（有無入監執行完畢、在監行狀及入監執行
    成效為何、是否易科罰金或易服社會勞動【即易刑執行】、
    易刑執行成效為何）、再犯之原因、兩罪間之差異（是否同
    一罪質、重罪或輕罪）、主觀犯意所顯現之惡性及其反社會
    性等各項情狀，俾法院綜合判斷個別被告有無因加重本刑致
    生所受刑罰超過其所應負擔罪責之情形，裁量是否加重其刑
    ，以符合正當法律程序及罪刑相當原則之要求。又法院依簡
    易程序逕以簡易判決處刑者，因無檢察官參與，倘檢察官就
    被告構成累犯之事實及應加重其刑之事項，未為主張或具體
    指出證明方法，受訴法院自得基於前述說明，視個案情節斟
    酌取捨等情，亦據上開裁定理由闡釋明確。　　
  ㈢爰以行為人之責任為基礎，審酌被告僅因細故與告訴人發生
    爭執，即以安全帽毆打告訴人腹部，復徒手掌摑告訴人之左
    臉頰，致告訴人受有前揭傷害，實屬不該，並參酌被告之犯
    罪動機、目的、手段、犯罪後之態度、造成告訴人所受傷害
    之程度，暨其具國中肄業之智識程度、家庭經濟狀況貧寒（
    見偵卷第63頁）等一切情狀，量處如主文所示之刑，並諭知
    易科罰金之折算標準，以示懲儆。
三、依刑事訴訟法第449條第1項前段、第3項、第454條第2項，
    刑法第277條第1項、第41條第1項前段，刑法施行法第1條之
    1第1項，逕以簡易判決處刑如主文。
四、如不服本判決，應自收受判決書正本送達之翌日起20日內提
    出上訴狀（應敘述具體理由並附繕本），經本庭向本院管轄
    第二審之合議庭提起上訴。
本案經檢察官許景森聲請以簡易判決處刑。
中　　華　　民　　國　　111 　年　　6 　　月　　8 　　日
                  豐原簡易庭    法  官  廖弼妍
以上為正本係照原本作成。　　　　　　　　　
中　　華　　民　　國　　111 　年　　6 　　月　　8 　　日
                                書記官  陳貴卿
告訴人或被害人如不服判決，應備理由具狀向檢察官請求上訴，
上訴期間之計算，以檢察官收受判決正本之日起算。
附錄本案論罪科刑法條：
中華民國刑法第277條：
傷害人之身體或健康者，處五年以下有期徒刑、拘役或五十萬元
以下罰金。
犯前項之罪，因而致人於死者，處無期徒刑或七年以上有期徒刑
；致重傷者，處三年以上十年以下有期徒刑。
附件：
臺灣臺中地方檢察署檢察官聲請簡易判決處刑書
                                    111年度偵字第19318號
　　被　　　告　吳哲雄　男　50歲（民國00年0月00日生）
　　　　　　　　　　　　住○○市○○區○○路000巷00號
　　　　　　　　　　　　國民身分證統一編號：Z000000000號
上列被告因傷害案件，業經偵查終結，認宜聲請以簡易判決處刑
，茲將犯罪事實及證據並所犯法條分敘如下：
        犯罪事實
一、吳哲雄前因毒品案件，經法院判處有期徒刑1年確定，嗣與
    之前所犯竊盜等罪之殘刑1年5月接續執行後，於民國109年1
    1月3日縮短刑期執行完畢出監。詎仍不知悔改，於111年2月
    23日12時5分許，在臺中市○○區○○街0號，因細故與柳柏宇發
    生爭執，竟基於傷害之犯意，持安全帽毆打柳柏宇腹部及徒
    手掌摑柳柏宇之左臉頰，致柳柏宇受有左臉挫傷腫痛之傷害
    。
二、案經柳柏宇訴由臺中市政府警察局豐原分局報告偵辦。
     　證據並所犯法條
一、被告吳哲雄於警詢及本署偵查中，固坦承有於前揭時、地持
    安全帽毆打告訴人柳柏宇腹部及徒手掌摑告訴人之左臉頰，
    惟辯稱：是他一直挑釁，伊問他為何一直罵伊，當時確實是
    用安全帽打他身體，後來放下安全帽後，有用手打他的臉一
    下等語。然查，上揭犯罪事實，業據告訴人於警詢指訴歷歷
    ，並有員警職務報告、監視器影像擷取畫面、監視器影像光
    碟1片、如毅診所診斷證明書等附卷可稽。本件事證明確，
    被告罪嫌堪以認定。
二、核被告所為，係犯刑法第277條第1項之傷害罪嫌。又被告曾
    受犯罪事實欄所載有期徒刑之執行完畢，有刑案資料查註紀
    錄表1份可參，其於5年內故意再犯本件有期徒刑以上之本罪
    ，為累犯，請酌量加重其刑。
三、依刑事訴訟法第451條第1項聲請逕以簡易判決處刑。
　　此　致
臺灣臺中地方法院
中　　華　　民　　國　 111　　年　　5 　　月　　12　　日
　　　　　　　　　　　　　　  檢  察  官　許景森
本件正本證明與原本無異 
中　　華　　民　　國　 111　  年　  5     月　  18    日
                              書  記  官  邱子
附錄本案所犯法條全文
中華民國刑法第277條
傷害人之身體或健康者，處 5 年以下有期徒刑、拘役或 50 萬
元以下罰金。
犯前項之罪，因而致人於死者，處無期徒刑或 7 年以上有期徒
刑；致重傷者，處 3 年以上 10 年以下有期徒刑。
當事人注意事項：
（一）本件係依據刑事訴訟法簡易程序辦理，法院簡易庭得不傳
      喚被告、輔佐人、告訴人、告發人等出庭即以簡易判決處
      刑。
（二）被告、告訴人、被害人對告訴乃論案件，得儘速試行和解
      ，如已達成民事和解而要撤回告訴，請告訴人寄送撤回告
      訴狀至臺灣臺中地方法院簡易庭。
（三）被告、告訴人、被害人對本案案件認有受傳喚到庭陳述意
      見之必要時，請即以書狀向臺灣臺中地方法院簡易庭陳明
      。